【裁判字號】    97,抗,3
【裁判日期】    970114
【裁判案由】    返還擔保金
【裁判全文】
臺灣高等法院高雄分院民事裁定             97年度抗字第3號
抗  告  人  臺灣中小企業銀行股份有限公司
法定代理人  丁○○
代  理  人  乙○○
相  對  人  聯強工程行即楊榮雄
            丙○○
            戴榮緯即戴延益）.
            甲○○
上列當事人間請求返還擔保金事件，抗告人對臺灣屏東地方法院
中華民國96年11月29日96年度聲字第481 號第一審裁定，提起抗
告，本院裁定如下：
    主  文
原裁定廢棄。
臺灣高雄地方法院九十五年度存字第八二九六號所提存之擔保金
中央政府建設公債九十年度甲種第一期新台幣伍拾萬元債券准予
返還。
聲請及抗告訴訟費用由相對人負擔。
    理  由
一、本件抗告人在原法院以抗告人與相對人間請求清償借款事件
    ，前遵原法院95年度裁全字第3890號民事裁定，向臺灣高雄
    地方法院提存所提存90年度甲類第1 期新台幣伍拾萬元中央
    政府建設公債債券乙紙（95年度存字第8296號），對相對人
    財產實施假扣押在案。嗣本案訴訟業經臺灣高雄地方法院96
    年度訴字第72號民事判決確定，訴訟業已終結。抗告人於96
    年9 月14日以新興郵局第9792號及9793號存證信函，定20日
    以上期限催告相對人行使權利，相對人未為行使等為由。依
    民事訴訟法第104 條第1 項第3 款規定，聲請返還擔保金。
二、原裁定以抗告人所陳屬實，依提存法第16條第1 項第3 款規
    定（修正前條文），無庸聲請法院裁定，即可向提存所聲請
    返還提存物為由，駁回抗告人之聲請。
三、本院查提存法第18條第1 項第5 款固規定：「擔保提存之提
    存人於提存後，假扣押所保全之請求，其本案訴訟已獲全部
    勝訴判決確定……，得聲請該管法院提存所返還提存物。」
    （修正前條次為第16條第1 項第3 款）。惟必須本案訴訟對
    假扣押金額全額請求而全部勝訴確定，始得適用；如部分勝
    訴，或僅就假扣押之金額為部分請求者，即不得援用此規定
    。本件抗告人提存擔保金新台幣（下同）50萬元，扣押相對
    人150 萬元之財產，業經抗告人陳明，揆之提存書上載明受
    擔保利益人為甲○○，可知假扣押債務人為甲○○。而抗告
    人本訴請求，對相對人楊榮雄、丙○○、戴榮緯等人為連帶
    給付438,605 元，對楊榮雄、丙○○、甲○○等人為連帶給
    付1,212,453 元，均不足150 萬元，有臺灣高雄地方法院96
    年度訴字第72號確定民事判決在卷可稽。依上開說明，即不
    得逕向提存所為返還擔保金之請求，原裁定未為究明，援用
    提存法第18條第1 項第5 款規定，而為駁回之裁定，尚有未
    恰，抗告意旨為此指摘，求為廢棄，為有理由。茲查抗告人
    於本案訴訟確定後（有確定證明附卷可憑）。以郵局存證信
    函定20日以上為行使權利之催告，該等信函於96年9 月17日
    收受，有回執可證，相對人迄未行使權利，則抗告人聲請返
    還擔保金，於法並無不合。爰由本院將原裁定廢棄，准抗告
    人所請。
據上論結，本件抗告為有理由，依民事訴訟法第492 條、第85條
第1 項前段，裁定如主文。
中    華    民    國    97    年    1     月    14    日
                            民事第一庭
                                審判長法官  尤三謀
                                法      官  林健彥
                                法      官  謝肅珍
以上正本證明與原本無異。
本件裁定不得再抗告。
中    華    民    國    97    年    1     月    16   日
                                書  記  官  張雲義
                                                     Ｆ


司法院資訊處製作；財團法人民間司法改革基金會備份。
